【裁判字號】    97,重訴,227
【裁判日期】    980319
【裁判案由】    損害賠償
【裁判全文】
臺灣高雄地方法院民事判決             97年度重訴字第227號
原      告  乙○○
訴訟代理人  侯永福律師
被      告  丁○○
訴訟代理人  林慶雲律師
            庚○○律師
            侯勝昌律師
被      告  丙○○
            戊○○○
            己○○○○○○
上3 人共同
訴訟代理人  蔡晉佑律師
            蔡銘祥律師
上列當事人間損害賠償事件，本院於九十八年三月五日言詞辯論
終結，判決如下：
    主      文
被告丁○○應給付原告新臺幣玖佰萬元，及自民國九十七年九月
二十五日起至清償日止，按週年利率百分之五計算之利息。
原告其餘之訴駁回。
訴訟費用由原告負擔三分之二，餘由被告丁○○負擔。
本判決第一項於原告以新臺幣參佰萬元為被告供擔保後，得假執
行；惟被告丁○○如以新臺幣玖佰萬元為原告供擔保後，得免為
假執行。
原告其餘假執行之聲請駁回。
    事實及理由
一、本件原告起訴主張：伊與被告丁○○於民國95年4 月4 日訂
    立買賣契約，由被告丁○○兼代理被告劉賴如惠、丙○○、
    橫山蘭（原名：劉芬蘭，於83年12月7 日喪失我國國籍，並
    於84年2 月21日取得日本國國籍，下同）等3 人，以新台幣
    （下同）8000萬元將渠等共有坐落高雄市三民區○○○段覆
    鼎金小段1606地號土地（下稱系爭土地）之應有部分全部出
    賣予伊，並約定被告應按系爭土地買賣契約附件分割圖為分
    割後，再將所有權辦理移轉登記予伊。被告等人遂訴請本院
    分割上開系爭土地。嗣於95年11月20日，被告等人與其他共
    同共有人即訴外人劉景寬以本院95年度雄調字第176 號就系
    爭土地分割成立調解，被告分得系爭土地買賣契約書附件分
    割圖（乙）之B 部分（如附件），維持被告分別共有（應有
    部分各為1/ 4），其餘部分面積439 平方公尺則由劉景寬單
    獨所有。詎於96年3 月20日，被告戊○○○、劉芳玲以臺灣
    高雄地方法院郵局第843 號存證信函表示渠等2 人並無授權
    丁○○代理簽訂系爭土地買賣契約，並就被告丁○○出售系
    爭土地應有部分主張有優先承購權；被告丁○○及橫山蘭再
    於96年7 月13日將系爭土地之應有部分，以買賣為登記原因
    ，並於同年9 月14日辦妥移轉登記予戊○○○、丙○○2 人
    ；繼而由戊○○○、丙○○於96年9 月20日將系爭土地全部
    設定本金最高限額2400萬元之抵押權予訴外人國泰人壽保險
    股份有限公司，且於97年4 月9 日將系爭土地以每坪20萬元
    ，總價金1 億62 3萬8000元，出賣予訴外人楊合良，並於同
    年5 月12日辦妥所有權移轉登記。被告等人既就系爭土地為
    二重買賣，致伊受有損害，爰依民法第226 條第1 項規定，
    訴請被告賠償履行利益2623萬8000元。縱認被告戊○○○、
    丙○○、橫山蘭等人未授權被告丁○○代理出售系爭土地予
    伊，然由橫山蘭於94年12月20日出具授權書，授權丁○○辦
    理系爭土地買賣事宜，且戊○○○、丙○○及橫山蘭等三人
    於訂約後，即依約辦理系爭土地分割事宜，分割後所分配土
    地恰與系爭土地買賣契約附件分割圖乙案之B 部分相符，並
    由被告4 人維持共有，以及被告戊○○○、丙○○於系爭土
    地分割完成後，才主動發函主張優先承購權等事實，可見被
    告戊○○○、丙○○及橫山蘭等3 人早知被告丁○○以渠等
    代理人身分與伊簽訂系爭土地買賣契約之事實，故被告戊○○○、丙○○及橫山蘭等3 人縱未實際授權，亦應依民法第
    169 條規定負表見代理之本人責任。又被告戊○○○、丙○○係在96年2 月間即已知悉系爭土地買賣，卻在96年3 月20
    日始發函表示行使優先承購權，顯已逾10日之期間，應已喪
    失優先承買權，退言之，縱認被告戊○○○、丙○○及橫山
    蘭等3 人不負表見代理責任，被告丁○○亦應依民法第110
    條規定負無權代理之損害賠償責任，且被告丁○○曾於97年
    5 月22日簽立和解書同意賠償伊900 萬元，嗣後卻拒不履行
    。為此，爰依民法第226 條、第169 條、第213 條、第110
    條及和解契約等法律關係，提起本件訴訟等情。並聲明：被
    告應給付原告26 23 萬8000元及自起訴狀繕本送達翌日起至
    清償日止，按週年利率5%計算之法定遲延利息；願供擔保以
    代釋明，聲請宣告假執行。
二、被告丁○○則以：系爭土地因為係父親所遺留之財產，而被
    告等人均有意要賣，故才由其出面詢價，然事實上其並未獲
    得其他被告之合法授權；又因土地價格之漲落，並非原告買
    受系爭土地當時可得預期之利益，是原告依民法第226 條規
    定請求履行利益之損害賠償，依民法第216 條規定應舉證證
    明其有何既定計畫、設備或其他特別情事，得享有2623萬80
    00元之履行利益，而不得逕以被告二重買賣差額為其履行利
    益損害額。另其與原告於97年5 月22日簽立和解書係就其未
    能履行系爭土地買賣契約所為違約金之協議，然原告就系爭
    土地曾與被告簽訂前後2 次買賣契約，本件系爭買賣契約被
    告丁○○並未收受任何定金，而先前與原告所簽訂之契約，
    其後經兩造合意解除，而該次土地買賣契約，原告亦僅給付
    300 萬元定金，依民法第249 條規定，其縱有違約，應僅須
    加倍返還定金，故兩造簽立和解書約定違約金900 萬元，顯
    屬過高，依民法第252 條規定，請求予以酌減等語，資為抗
    辯。並聲明：駁回原告之訴；如受不利判決願供擔保聲請免
    為假執行。
三、被告戊○○○、丙○○、橫山蘭另以：渠等3人於93年5月因
    繼承與被告丁○○、訴外人劉景寬共同取得系爭土地所有權
    ，每人應有部分各為1/5 ，渠等雖有意出售系爭土地，然因
    訴外人劉景寬不願與被告等人共同出售，而被告橫山蘭遠嫁
    日本，另被告丙○○長期居住加拿大，又被告戊○○○則年
    事已高，3 人均無法親自處理系爭土地相關事宜，故被告橫
    山蘭乃授與被告丁○○全權代理處理系爭土地相關事宜，被
    告丙○○、戊○○○則委由代書甲○○代為辦理系爭土地分
    割事宜，渠等對於分割方法從未過問，故被告丙○○、戊○○○始終不知丁○○已於95年4 月4 日與原告訂立系爭土地
    買賣契約之情事。嗣於系爭土地分割完畢後，於96年2 月間
    ，被告丙○○、戊○○○等前往信義房屋仲介公司辦理委託
    出售系爭土地前夕，被告丁○○始提出其與原告簽訂之系爭
    土地買賣契約，然被告戊○○○、丙○○既未授權其代理簽
    訂系爭土地買賣契約，乃於96年3 月20日以高雄地方法院郵
    局第843 號存證信函，告知原告未授與被告丁○○代理權，
    並表示就被告丁○○及其代理橫山蘭與原告間之土地買賣契
    約部分有優先承購權，嗣後並依土地法第34條之1 行使優先
    承購權。準此，被告丙○○、戊○○○既未曾授與被告丁○○代理簽訂系爭土地買賣契約，且無表見代理之事實，而被
    告橫山蘭係因被告丙○○、戊○○○合法行使優先承購權致
    無法履行系爭土地買賣契約，不具可歸責事由，故渠等自無
    須負債務不履行之損害賠償責任等語置辯，並聲明：駁回原
    告之訴；如受不利判決願供擔保聲請免為假執行。
四、兩造爭執及不爭執事項：
（一）不爭執部分：
    (一)被告橫山蘭曾於94年12月20日授與被告丁○○全權代理處
      理系爭土地之買賣事宜，並出具經我國駐日本大阪經濟文
      化辦事處認證之授權書。
    (二)原告與被告丁○○於95年4 月4 日訂立買賣契約，由丁○○兼代理劉賴如惠、丙○○、橫山蘭等3 人以8000萬元將
      渠等4 人公同共有系爭土地之應有部分出賣予原告，並約
      定被告應按系爭土地買賣契約附件分割圖（如附件）為分
      割後，再將所有權辦理移轉登記予伊。
    (三)被告曾訴請本院分割共有物，並於於95年11月20日以95年
      度雄調字第176 號與其他公同共有人劉景寬就系爭土地分
      割成立調解，其中一部分維持被告等分別共有（應有部分
      各為1/4） ，其餘部分面積439 平方公尺則由劉景寬單獨
      所有。
    (四)被告戊○○○、劉芳玲於96年3 月20日以高雄地方法院郵
      局第843 號存證信函，告知原告未授與丁○○代理權，並
      表示渠等2 人就丁○○出售系爭土地應有部分有優先承購
      權。
    (五)被告丁○○、橫山蘭於96年7 月13日將系爭土地之應有部
      分，以買賣為登記原因，於同年9 月14日辦妥移轉登記予
      戊○○○、丙○○2 人。
    (六)被告戊○○○、丙○○於96年9 月20日將系爭土地全部設
      定本金最高限額2400萬元之抵押權予國泰人壽保險股份有
      限公司，並於當日辦妥設定登記。
    (七)被告戊○○○、丙○○於97年4 月9 日將系爭土地以每坪
      20 萬 元，總價金1 億623 萬8000元，出賣予楊合良，並
      於同年5 月12日辦妥所有權移轉登記。
（二）爭執部分：
    (一)被告戊○○○、丙○○是否曾授權被告丁○○於95年4 月
      4 日代理簽訂系爭土地買賣契約？
    (二)被告戊○○○、丙○○如未授權被告丁○○代理簽訂系爭
      買賣契約，是否應負表見代理之本人責任？
    (三)被告戊○○○、丙○○是否已喪失土地法第34條之1 第4
      項共有人之優先承買權？
    (四)原告是否因被告違反系爭土地買賣契約而受有損害？如有
      則原告得請求賠償之金額若干？
五、本院之判斷：
（一）就被告戊○○○、丙○○是否曾授權被告丁○○於95年4
      月4 日代理簽訂系爭土地買賣契約之部分：
    (一)按當事人主張有利於己之事實，就其事實有舉證之責任，
      民事訴訟法第277 條定有明文。又民事訴訟如係由原告主
      張權利者，應先由原告負舉證之責，若原告先不能舉證，
      以證實自己主張之事實為真實，則被告就其抗辯事實即令
      不能舉證，或其所舉證據尚有疵累，亦應駁回原告之請求
      最高法院17年上字第917 號判例意旨可資參照。次按，有
      權代理，在非法定代理之情形下，須本人有授與代理權之
      行為，而授與代理權，依民法第167 條規定，應向代理人
      或向代理人對之為代理行為之第三人，以意思表示為之，
      故苟本人無授權之意思表示，自難認為已有代理權之授與
      。
    (二)查本件被告戊○○○、丙○○自始即否認曾授與代理權與
      被告丁○○可與原告簽訂上開買賣契約，且被告丁○○於
      本院審理時亦供後具結承認簽訂系爭土地買賣契約時未詢
      問被告戊○○○、丙○○，簽約後亦未告知其餘被告簽約
      狀況等（詳見本院卷二第10頁）；再觀原告所提出之買賣
      契約書，其後亦未附有任何可認被告戊○○○、丙○○確
      曾授與代理權予被告丁○○之相關證明文件，在原告未能
      提出其他相關積極證據足認被告戊○○○、丙○○有向被
      告丁○○或向對之為代理行為之原告，以意思表示為代理
      權之授與之情形下，尚難僅以被告等人確曾辦理系爭土地
      之分割，且所分得之土地恰與上揭買賣契約之標的相符，
      復由被告4 人維持繼續共有，另被告戊○○○、丙○○為
      被告丁○○之母及胞妹等情，即遽認被告丁○○有權代理
      被告戊○○○及丙○○簽訂前開買賣契約，而使原告與被
      告戊○○○、丙○○兩造間存有買賣契約關係。
    (三)至被告丁○○具結證稱：土地是爸爸留下來的，當時大家
      有意願要賣，所以我才出去詢價，因為弟弟劉景寬說不賣
      ，所以才要分割土地等語（見本院卷二第4 頁），客觀上
      亦僅可認被告戊○○○、丙○○及橫山蘭等人確有委由被
      告丁○○出面詢價之意，然尚不足以推論其餘被告確有概
      括授權被告丁○○可代為簽訂上述買賣契約之意。
（二）被告戊○○○、丙○○應否負表見代理之責任部分：
    (一)再按由自己行為表示以代理權授與他人或知他人表示為其
      代理人而不為反對之表示者，對於第三人應負授權人之責
      任。但第三人明知其無代理權或可得而知者，不在此限，
      民法第169 條定有明文。是以本人應負表見代理之責任，
      必須於該當法律行為發生前或後，有表見之事實存在，足
      使第三人信該他人有代理權之情形存在且該第三人係善意
      無過失者，始足當之。
    (二)原告雖亦以被告橫山蘭於94年12月20日出具授權書，授權
      被告丁○○辦理系爭土地買賣事宜，且被告戊○○○、丙○○及橫山蘭等3 人於訂約後，即依約辦理系爭土地分割
      事宜，分割後所分配土地恰與系爭土地買賣契約附件分割
      圖乙案之B 部分（如附件）相符，並由被告4 人維持共有
      ，以及被告戊○○○、丙○○於系爭土地分割完成後，才
      主動發函主張優先承購權等事實，可見被告戊○○○、丙○○及橫山蘭等3 人早知被告丁○○以渠等代理人身分與
      伊簽訂系爭土地買賣契約之事實，故被告戊○○○、丙○○及橫山蘭等3 人縱未實際授權，亦應依民法第169 條規
      定負表見代理之本人責任。然查：
    1.證人即替被告等人辦理本件土地分割之代書甲○○於本院
      審理時，到庭證稱：一開始我不認識丁○○，後來是朋友
      介紹說丁○○有一塊地要賣，剛好我認識崑庭建設，所以
      介紹他們認識，我發現這塊地是共有的，我便向兩造表示
      要處理共有的問題並獲得全體共有人同意才能處理，丁○○表示其會向其他共有人要授權書來處理，其間一直都我
      丁○○跟我接洽，而之前在辦理土地分割時，會擔任分割
      案件的代理人是丁○○找我的，其餘被告的授權書是丁○○交給我的，至於分割方案是侯永福律師與丁○○擬的，
      我是根據侯永福律師與丁○○所擬的分割計劃書去同意分
      割方案，而分割後被告4 人繼續維持共有是丁○○的意思
      ，丁○○說其他的共有人也會同意這樣的狀態，而分割方
      案應該是依兩造的買賣契約所擬的等語（見本院卷二第
      5-8 頁）。是由上開證人甲○○之證詞可知，前開系爭土
      地所為之分割，實係由被告丁○○及當時受委任之侯永福
      律師主導，被告丁○○既已與原告訂定前述買賣契約，其
      為達履行契約之目的，而與律師商定符合契約目的之分割
      方案，自屬合理。雖辦理系爭土地分割所需之證件，均係
      被告戊○○○、丙○○及橫山蘭等人交付予被告丁○○，
      此經被告丁○○證述在卷（見本院卷二第8 頁），惟依被
      告丁○○所證述，當時除其胞弟劉景寬不願意出賣外，其
      餘共有人即被告4 人均有意出賣等情（見本院卷二第4 頁
      ），則在被告等人有出賣土地之共識下，剔除不願出賣之
      共有人劉景寬，而予以分割土地並維持共同，俾便日後進
      行一併出售系爭土地之交易，客觀上亦稱常見，被告丁○○亦結證稱：維持共有的原因是因為如果之後要賣可以賣
      等語（見本院卷二第8 頁），是在原告未能立證證明被告
      戊○○○、丙○○確於分割土地前即知悉被告丁○○以渠
      等代理人名義出售土地之情形下，尚無由僅以前開土地之
      分割係於上揭系爭土地之買賣契約訂定後，復於分割後被
      告猶維持共有之客觀事實，推認被告戊○○○及丙○○知
      悉被告丁○○向原告表示為渠等代理人而不為反對之表示
      ，並應負授權人之責任。
    2.況原告為建設公司負責人（見本院卷二第26頁），土地買
      賣經驗本即較一般人豐富甚多，理當知道共有人一人代理
      其他共有人出賣應有部分時，若未有確實之授權，交易風
      險極高，在土地買賣時自應確認客觀上是否確有授權憑據
      存在；佐以本件原告曾與被告丁○○簽署二次買賣契約，
      而第一次所簽訂之買賣契約係因共有人劉景寬反對出賣而
      解約，此經被告丁○○證述在卷（見本院卷二第4 頁），
      而原告亦不否認確曾有簽署第一次契約然其後解約之事實
      ，則原告於簽署本件前述買賣契約時，更應慎重其事；復
      參以證人甲○○亦於本院審理時來院證述：曾告知包括原
      告及被告丁○○應處理共有的問題並獲得全體共有人同意
      方能處理，被告丁○○表示會去處理等語（見本院卷二第
      5 頁），則原告在締約時，自應確認被告丁○○是否確已
      獲其餘被告之授權及同意，並檢視必要之證明文件，詎原
      告竟為未之，亦未向被告戊○○○、丙○○為查詢，又在
      金額如此龐大之土地交易上，未如一般土地買賣慣例簽約
      時交付定金，亦與土地交易常態大相逕庭。是在原告無法
      提出其他積極證據證明被告戊○○○、丙○○客觀上有何
      表見事實存在之情形下，尚難僅以被告戊○○○係被告丁○○之母，而被告丙○○係被告丁○○之胞妹之血緣事實
      ，即令被告戊○○○、丙○○應負表見代理授權人之責任
      。
（三）被告戊○○○、丙○○是否已喪失土地法第34條之1 第4
      項共有人之優先承買權部分：
    (一)被告戊○○○、丙○○曾於96年3 月20日以臺灣高雄地方
      法院郵局第843 號存證信函，告知原告未授與丁○○代理
      權，並表示渠等2 人就丁○○出售系爭土地應有部分有優
      先承購權乙節，已為兩造所不爭。雖原告以土地法第34條
      之1 執行要點1 點之（二）之規定，主張被告戊○○○及
      丙○○之優先購買權因已逾10日未表示而視為放棄云云。
      惟按土地法第34條之1 第2 項已明定：共有人依前項規定
      為處分、變更或設定負擔時，應事先以書面通知他共有人
      ；其不能以書面通知者，應公告之。又依土地法第34條之
      1 執行要點第8 條第1 、2 款所定，土地法第34條之1 第
      2 項所稱「事先」、「書面通知」或「公告」之方式及內
      容，在部分共有人依本法條規定為處分、變更或設定負擔
      行為之前，應先行通知他共有人，且書面通知應視實際情
      形，以一般之通知書或郵局存證信函為之。本件被告戊○○○、丙○○均已否認曾收受被告丁○○所為之出賣通知
      ，在原告復未能立證證明被告丁○○曾以書面通知被告戊○○○及丙○○之情形下，前開土地法第34條之1 執行要
      點第11條第2 款所稱之10日期限，自無由起算。
    (二)再者，土地法第104 條所規定之優先購買權，因具物權追
      及效力，為使法律關係早日安定，避免日後產生糾紛而損
      及出賣人、買受人及優先購買權人之權利，第2 項乃規定
      通知程序及其法律效果。同法第34條之1 規定之他共有人
      優先承購權，因僅具債權效力而無追及性，故未就通知之
      程序及法律效果為規定，僅於第4 項規定他共有人有優先
      承購權。則在土地法第34條之1 並未規定他共有人行使優
      先承購權之程式及期間之情形下，他共有人於發生物權變
      動效力前，本得隨時行使其優先承購權。而前開土地法第
      34 條 之1 執行要點，係內政部所頒布，惟並未有任何法
      律之授權，則在未有法律合法授權之情形下，就上揭土地
      法第34條之1 所賦與土地共有人得行使優先購買權之權利
      加諸母法所無之限制，自難認為適法。是被告戊○○○、
      丙○○自不受土地法第34條之1 執行要點第11條第2 款所
      稱之10日期限之限制。
（四）原告是否因被告等人違反系爭土地買賣契約而受有損害？
      如有則原告得請求賠償之金額若干？
    (一)就對被告戊○○○、丙○○及橫山蘭之部分：依上所述，
      被告戊○○○、丙○○既未授權被告丁○○出售系爭土地
      ，自非上開買賣契約之當事人，本不受前述買賣契約之拘
      束；又渠等在客觀上亦無表見事實存在而使原告確信被告
      丁○○應獲有渠等之代理權而應負表見代理之責，是被告
      戊○○○、丙○○自無任何債務不履行之賠償責任可言。
      又被告橫山蘭雖曾授權被告丁○○可出售系爭土地之應有
      部分，然被告橫山蘭出售其所有系爭土地之應有部分予原
      告，其後因共有人即被告戊○○○、丙○○行使土地法第
      34條之1 所定之優先承買權而致履行不能，自屬不可歸責
      之事由，故自亦無違反買賣契約而應負損害賠償責任之可
      言。
    (二)就被告丁○○而言：
    1.末按損害賠償，除法律另有規定或契約另有訂定外，須填
      補債權人所受損害與所失利益。而依通常情形，或依已定
      之計劃、設備，或其他特別情事，可得預期之利益，視為
      所失利益，民法第216 條第1 、2 項定有明文。而上開條
      文所示，所謂「預期利益」，係指依通常情形，或依已定
      計劃、設備或其他特別情事，可得預期之利益而言，須具
      有客觀的確定性。因土地價格之漲落，可能係社會繁榮所
      促成，亦可能包括出賣人另行覓買主而加諸締約時之努力
      所促作，並非買受人於買受時可得預期，故買賣土地嗣後
      漲價之單純事實，客觀上尚難認係屬預期利益。
    2.原告雖以系爭土地嗣後由被告丙○○、戊○○○等人以每
      坪20萬元之價格出售予第三人楊合良，合計得款1 億零6
      佰23萬8 千元，與上開本件系爭之買賣契約價差為2 千6
      百23萬8 千元，應認係屬原告所受有之損害，且苟不為如
      此之解釋，不啻係鼓勵違約而獲得利益而不符事理之平云
      云；惟債務不履行之損害賠償，係以填補債權人因債務不
      履行所受損害為其目的，故仍應以債權人是否實際受有損
      害，或依已定之計畫、設備或其他客觀情事，預期可獲得
      惟未獲得之利益為據；而如前所述，土地之價格漲跌影響
      因素甚夥，其中猶可能包括係因土地所有權人之自身努力
      ，佐以本件依被告丁○○結證所述，本系系爭土地被告丙○○等人曾前往信義房屋詢價等語（見本院卷二第10頁）
      ；另證人即曾參與被告丁○○與原告進行協商之邱明政律
      師亦於本院審理期間來院證稱：丙○○曾拿信義房屋的委
      託書給我，說他們要委託仲介去賣等語（見本院卷二第27
      、28頁），顯見其後系爭土地由被告丙○○售予第三人，
      實係加入被告丙○○自身努力搜尋有意出價之購買者而獲
      致較高之售價，反較在原告無何積極之計畫或作為之情形
      下，之自不能以此價差即認係原告所受之損害。
    3.惟查被告丁○○就上揭買賣契約，已於97年5 月22日與原
      告簽訂一和解書，約明由被告丁○○給付原告900 萬元以
      為賠償，有和解書1 份在卷（見本院卷一第38頁），被告
      丁○○就此亦不爭執，在被告丁○○確有無權代理被告丙○○及戊○○○簽署上開買賣契約，且事後無法履行而有
      債務不履行之情形下，堪認原告與被告丁○○就上開買賣
      契約締結過程中之無權代理及事後無法履行之損害，已達
      成以900 萬元和解之意；而超出此金額以外之部分，在原
      告未能立證證明尚受有何損害之情形下，原告之請求尚難
      認為有理由。
    4.雖被告丁○○抗辯上開和解書所載之金額過高，應予酌減
      云云，然上開和解書，應係就前開買賣契約無法履行及被
      告丁○○無權代理所造成原告受有損害之部分達成和解，
      已如前述，且係事後在雙方協商後所議定，自非違約金而
      無過高應予核減之問題
六、綜上所述，本件原告依債務不履行之損害賠償、無權代理損
    害賠償之規定，以及和解契約之法律關係，請求被告丁○○
    支付900 萬元及自起訴狀送達翌日即97年9 月25日起至清償
    日止，按週年利率百分之5 起算之利息為有理由，自應准許
    ；對被告丁○○逾此部分之請求，以及對其餘被告之請求，
    則均無理由而應予駁回。
七、又兩造均陳明願供擔保，請准宣告假執行及免為假執行，經
    核就原告勝訴之部分，均無不合，爰分別酌定相當之金額准
    許之。至原告敗訴之部分，因其假執行之聲請即失所附麗，
    自應一併予以駁回。
據上論結，本件原告之訴為一部有理由，一部無理由，爰依民事
訴訟法第79條、第390 條第2 項、第392 條第2 項，判決如主文
。
中    華    民    國    98    年    3     月    19    日
                  民事第六庭    法  官  李怡諄
正本係照原本作成。
如不服本判決，應於送達後20日內，向本院提出上訴狀並表明上
訴理由，如於本判決宣示後送達前提起上訴者，應於判決送達後
10日內補提上訴理由書（須附繕本）。
中    華    民    國    98    年    3     月    19    日
                                書記官  陳建琪


司法院資訊處製作；財團法人民間司法改革基金會備份。
